臺灣新北地方法院刑事判決
111年度易字第132號
公  訴  人  臺灣新北地方檢察署檢察官
被      告  黃于倫



            鄭韋奇



上列被告因竊盜案件，經檢察官提起公訴（110年度偵字第48297
號），被告於準備程序中就被訴事實為有罪之陳述，經告知簡式
審判程序之旨，並聽取當事人之意見後，本院裁定進行簡式審判
程序，判決如下：
    主      文
黃于倫犯如附表「罪名及科刑」欄所示之罪，各處如附表「罪名
及科刑」欄所示之刑。得易科罰金部分，應執行有期徒刑壹年，
如易科罰金，以新臺幣壹仟元折算壹日。
鄭韋奇犯如附表編號1至4「罪名及科刑」欄所示之罪，各處如附
表編號1至4「罪名及科刑」欄所示之刑，並諭知如附表編號2「
沒收」欄所示之沒收。得易科罰金部分，應執行有期徒刑捌月，
如易科罰金，以新臺幣壹仟元折算壹日。　
　　事實及理由
一、本案犯罪事實及證據，除證據部分增列「被告黃于倫、鄭韋
    奇（下合稱被告2人）於本院移審訊問、準備程序及審理中
    之自白」（111年度易字第132號卷第112、235、239頁）外
    ，其餘均引用如附件檢察官起訴書之記載。
二、論罪科刑
  ㈠核被告黃于倫如附表編號1、3至7「犯罪事實」欄所為，均係
    犯刑法第320條第1項之竊盜罪、如附表編號2「犯罪事實」
    欄所為，係犯刑法第321條第1項第3款之攜帶兇器竊盜罪；
    核被告鄭韋奇如附表編號1、3、4「犯罪事實」欄所為，均
    係犯刑法第320條第1項之竊盜罪、如附表編號2「犯罪事實
    」欄所為，係犯刑法第321條第1項第3款之攜帶兇器竊盜罪
    。
　㈡被告2人就附表編號1至4「犯罪事實」欄所示犯行，有犯意聯
    絡及行為分擔，均應論以共同正犯。
　㈢被告黃于倫所犯上開7罪、被告鄭韋奇所犯上開4罪，犯意有
    別，行為互殊，均應予分論併罰。
  ㈣被告黃于倫前因施用毒品案件，經本院以108年度簡字第376
    號判決處有期徒刑4月確定，於民國109年8月31日執行完畢
    ；被告鄭韋奇前因違反毒品危害防制條例等案件，經本院以
    105年度聲字第1911號裁定應執行有期徒刑2年4月確定，於1
    09年9月7日執行完畢，有臺灣高等法院被告前案紀錄表在卷
    可參，被告2人於受有期徒刑之執行完畢後，5年以內故意再
    犯本案有期徒刑以上之各罪，均為累犯，均應分別依刑法第
    47條第1項規定加重其刑。
　㈤爰審酌被告2人隨意竊取他人車輛使用後丟棄，另竊取告訴人
    林峰毅所管領之財物，顯然漠視他人財產法益，均應予非難
    ，惟念被告2人坦承全部犯行，犯後態度尚可，兼衡被告2人
    犯罪之動機、目的、手段、所竊得各財物之價值、各告訴人
    或被害人所受財產損害程度、被告2人尚未與各告訴人或被
    害人成立調（和）解、被告2人之素行、於本院審理時所述
    教育程度、工作及家庭生活經濟狀況等一切情狀，分別量處
    如主文所示之刑（詳如附表「罪名及科刑」欄所示），並就
    被告2人所犯如附表編號1、3、4及被告黃于倫所犯如附表編
    號5至7部分所示竊盜罪部分，均諭知易科罰金之折算標準。
    再斟酌被告2人犯罪之次數、情節及所犯數罪整體之非難評
    價，就其等所犯上開得易科罰金之罪，分別定應執行如主文
    所示之刑，並諭知易科罰金之折算標準。
三、被告2人就附表編號2犯罪事實部分，所竊得之現金新臺幣3,
    000元，均已由被告鄭韋奇獨自取走乙節，業據被告鄭韋奇
    於警詢及偵訊時供述明確（110年度偵字第48297號卷第49、
    286-288頁），雖未據扣案，仍應依刑法第38條之1 第1 項
    前段、第3項規定，於被告鄭韋奇此部分項下宣告沒收，並
    於全部或一部不能沒收或不宜執行沒收時，追徵其價額。
據上論斷，應依刑事訴訟法第273條之1第1項、第299條第1項前
段、第310條之2、第454條第2項，判決如主文。
本案經檢察官丁維志提起公訴，檢察官邱稚宸到庭執行職務。
中    華    民    國    111    年    4    月    14    日
                  刑事第四庭  法  官  吳智勝
上列正本證明與原本無異。
如不服本判決，應於判決送達後20日內敘明上訴理由，向本院提
出上訴狀 (應附繕本) ，上訴於臺灣高等法院。其未敘述上訴理
由者，應於上訴期間屆滿後20日內向本院補提理由書「切勿逕送
上級法院」。
                              書記官  薛力慈
中　　華　　民　　國　　111 　年　　4 　　月　　14　　日
附錄本案論罪科刑法條全文：
中華民國刑法第320條
意圖為自己或第三人不法之所有，而竊取他人之動產者，為竊盜
罪，處5年以下有期徒刑、拘役或50萬元以下罰金。
意圖為自己或第三人不法之利益，而竊佔他人之不動產者，依前
項之規定處斷。
前二項之未遂犯罰之。
中華民國刑法第321條
犯前條第1項、第2項之罪而有下列情形之一者，處6月以上5年以
下有期徒刑，得併科50萬元以下罰金：
一、侵入住宅或有人居住之建築物、船艦或隱匿其內而犯之。
二、毀越門窗、牆垣或其他安全設備而犯之。
三、攜帶兇器而犯之。
四、結夥三人以上而犯之。
五、乘火災、水災或其他災害之際而犯之。
六、在車站、港埠、航空站或其他供水、陸、空公眾運輸之舟、
    車、航空機內而犯之。
前項之未遂犯罰之。
附表：
編號 犯罪事實 罪名及科刑 沒收 1 如起訴書犯罪事實欄一及其附表編號1所載。 黃于倫共同犯竊盜罪，累犯，處有期徒刑肆月，如易科罰金，以新臺幣壹仟元折算壹日。 （無）　   鄭韋奇共同犯竊盜罪，累犯，處有期徒刑肆月，如易科罰金，以新臺幣壹仟元折算壹日。  2 如起訴書犯罪事實欄一及其附表編號2所載。 黃于倫共同犯攜帶兇器竊盜罪，累犯，處有期徒刑柒月。 鄭韋奇未扣案之犯罪所得新臺幣參仟元沒收，於全部或一部不能沒收或不宜執行沒收時，追徵其價額。   鄭韋奇共同犯攜帶兇器竊盜罪，累犯，處有期徒刑柒月。  3 如起訴書犯罪事實欄一及其附表編號3所載。 黃于倫共同犯竊盜罪，累犯，處有期徒刑肆月，如易科罰金，以新臺幣壹仟元折算壹日。 （無）   鄭韋奇共同犯竊盜罪，累犯，處有期徒刑肆月，如易科罰金，以新臺幣壹仟元折算壹日。  4 如起訴書犯罪事實欄一及其附表編號4所載。 黃于倫共同犯竊盜罪，累犯，處有期徒刑肆月，如易科罰金，以新臺幣壹仟元折算壹日。 （無）   鄭韋奇共同犯竊盜罪，累犯，處有期徒刑肆月，如易科罰金，以新臺幣壹仟元折算壹日。  5 如起訴書犯罪事實欄一及其附表編號5所載。 黃于倫犯竊盜罪，累犯，處有期徒刑肆月，如易科罰金，以新臺幣壹仟元折算壹日。 （無） 6 如起訴書犯罪事實欄一及其附表編號6所載。 黃于倫犯竊盜罪，累犯，處有期徒刑肆月，如易科罰金，以新臺幣壹仟元折算壹日。 （無） 7 如起訴書犯罪事實欄一及其附表編號7所載。 黃于倫犯竊盜罪，累犯，處有期徒刑肆月，如易科罰金，以新臺幣壹仟元折算壹日。 （無）